【裁判字號】    99,審易緝,9
【裁判日期】    990226
【裁判案由】    竊盜
【裁判全文】
臺灣桃園地方法院刑事判決             99年度審易緝字第9號
公  訴  人  臺灣桃園地方法院檢察署檢察官
被      告  甲○○
上列被告因竊盜案件，經檢察官提起公訴（97年度偵字第23324
號），被告於本院準備程序進行中，就被訴事實為有罪之陳述，
經本院告知簡式審判程序意旨，並聽取公訴人及被告之意見後，
本院裁定改依簡式審判程序審理，茲判決如下：
    主      文
甲○○共同竊盜，未遂，累犯，處有期徒刑月；又結夥三人以
上，攜帶兇器，毀越安全設備竊盜，累犯，處有期徒刑柒月；應
執行有期徒刑柒月。
    事實及理由
一、犯罪事實：
    緣甲○○前於民國91年間因竊盜案件，經本院以91年度易字
    第776 號判處有期徒刑7 月確定，並於93年3 月7 日縮刑期
    滿執行完畢；又於93年間因施用毒品案件，經臺灣新竹地方
    法院以93年度竹簡字第457 號判處有期徒刑4 月確定，而於
    93年11月4 日易科罰金執行完畢；另於95年間因施用毒品、
    贓物及施用毒品案件，分別經本院以95年度壢簡字第2090號
    、95年度壢簡字第2201號及96年度易字第113 號，各判處有
    期徒刑5 月、5 月及6 月確定，嗣經本院以96年度聲減字第
    8739號裁定各減刑二分之一，並定其應執行之刑為有期徒刑
    7 月確定，並於97年1 月8 日期滿執行完畢（均於本案構成
    累犯）。詎仍不知悔改，（一）甲○○與陳俊光（業經審結
    ）共同基於意圖為自己不法所有之犯意聯絡，於97年10月9
    日上午11時許，由甲○○駕駛車輛搭載陳俊光前往桃園縣中
    壢市○○路41號前並擔任把風工作，再由陳俊光自上開處所
    車庫入內著手行竊，惟因陳俊光發覺屋內有人，旋即離去而
    不遂；（二）甲○○與陳俊光（業經審結）及姓名年籍不詳
    綽號「戴黃」之成年男子，共同基於意圖為自己不法所有之
    犯意聯絡，於97年10月24日14時許，由甲○○開車載其等前
    往桃園縣中壢市○○○路57巷6 弄17號前並擔任把風工作，
    「戴黃」自該屋附近地上拾得質地堅硬，對人之生命、身體
    安全構成危害而足供兇器使用之木棍1 支（非甲○○等3人
    所有，且未扣案），並以該木棍撬開、毀壞該處屋後屬安全
    設備之鐵窗上鐵條後，「戴黃」及陳俊光即自該鐵窗踰越進
    入屋內，進而竊取丙○○所有而置於屋內之數位相機2 台、
    皮包3 件、遊樂器1 組、玉珮1 個及金飾2 個等物得手，事
    後並將竊得財物朋分。嗣因陳俊光、甲○○另涉違反毒品危
    害防制條例等案件，為警於97年10月25日23時20分許，在陳
    俊光前位於桃園縣中壢市○○路301 巷32號7 樓之居處內另
    案查獲，並扣得上開竊得之數位相機2 台、皮包3 件、遊樂
    器1 組、玉珮1 個、金飾2 個及與本案無關之棉質手套1 雙
    、口罩1 個，而悉上情。案經丙○○訴由桃園縣政府警察局
    中壢分局報請臺灣桃園地方法院檢察署檢察官偵查起訴。
二、證據名稱：
  (一)被告甲○○於警詢、本院準備程序及審理中之自白。
  (二)證人即共同被告陳俊光於警詢、檢察官偵訊、本院準備程序
    及審理中之證述，被害人即告訴人丙○○於警詢中之指訴，
    被害人乙○○於警詢中之指述。
  (三)贓物認領保管單、桃園縣政府警察局中壢分局扣押筆錄、扣
    押物品目錄表各1 份、扣案之贓物數位相機2 台、皮包3 件
    、遊樂器1 組、玉珮1 個、金飾2 個及現場與扣案物照片7
    張。
  (四)臺灣高等法院被告前案紀錄表1 份。
三、附記事項：
    犯罪事實欄所載之木棍1 支係共犯「戴黃」於犯罪地拾得，
    此業經共同被告陳俊光於本院98年9 月29日準備程序中供述
    明確，有上開準備程序筆錄1 份在卷可憑，固其雖係供本案
    犯罪事實（二）部分犯行所用之物，然非被告等3 人所有，
    故不得宣告沒收。至扣案之棉質手套1 雙、口罩1 個，則係
    與本案無關之物，此經共同被告陳俊光於本院準備程序中供
    述明確，有上開準備程序筆錄1 份在卷足憑，自亦不得宣告
    沒收。
四、應適用之法條：
    刑事訴訟法第299 條第1 項前段、第273 條之1 第1 項、第
    310 條之2 、第454 條第1 項，刑法第28條、第320 條第3
    項、第1 項、第321 條第1 項第2 款、第3 款、第4 款、第
    25條第2 項、第47條第1 項、第51條第5 款。
五、如不服本判決，得自收受送達之翌日起10日內向本院提出上
    訴狀（應附繕本），其未敘述上訴理由者，應於上訴期間屆
    滿後20日內補提理由書狀於本院，上訴於臺灣高等法院。
本案經檢察官丁俊成到庭執行職務。
中    華    民    國    99    年    2     月    26    日
                  刑事庭        法  官  林靜梅
以上正本證明與原本無異。
如不服本判決應於收受判決後10日內向本院提出上訴書狀，並應
敘述具體理由。其未敘述上訴理由者，應於上訴期間屆滿後20日
內向本院補提理由書( 均須按他造當事人之人數附繕本) 「切勿
逕送上級法院」。
                                書記官  施春祝
中    華    民    國    99    年    2     月    26    日
附錄本案論罪科刑法條：
中華民國刑法第320條
意圖為自己或第三人不法之所有，而竊取他人之動產者，為竊盜
罪，處5 年以下有期徒刑、拘役或5 百元以下罰金。
意圖為自己或第三人不法之利益，而竊佔他人之不動產者，依前
項之規定處斷。
前二項之未遂犯罰之。
中華民國刑法第321條
犯竊盜罪而有左列情形之一者，處6月以上、5年以下有期徒刑：
一  於夜間侵入住宅或有人居住之建築物、船艦或隱匿其內而犯
    之者。
二  毀越門扇、牆垣或其他安全設備而犯之者。
三  攜帶兇器而犯之者。
四  結夥三人以上而犯之者。
五  乘火災、水災或其他災害之際而犯之者。
六  在車站或埠頭而犯之者。
前項之未遂犯罰之。

司法院資訊處製作；財團法人民間司法改革基金會備份。
